【裁判字號】    89,上訴,692
【裁判日期】    890531
【裁判案由】    毒品危害防制條例
【裁判全文】
臺灣高等法院臺中分院刑事判決                八十九年度上訴字第六九二號
    上  訴  人
    即  被  告  乙○○
右上訴人因違反毒品危害防制條例案件，不服臺灣彰化地方法院八十八年度訴字第六
八三號中華民國八十九年二月十一日第一審判決（起訴案號：臺灣彰化地方法院檢察
署八十八年度偵字第一四四五號），提起上訴，本院判決如左：
      主  文
上訴駁回。
      事  實
一、乙○○曾因違反麻醉藥品管理條例案件，經原審於民國（下同）八十三年六月三
    十日判處有期徒刑六月確定，同年八月十五日易科罰金執行完畢。又基於概括之
    犯意，自八十七年十二月底起至八十八年一月二十九日止，連續在其位於彰化縣
    伸港鄉○○村○○路○段七九○號住處，將第二級毒品甲基安非他命無償轉讓予
    其友人柯佳富（業已死亡）施用，嗣於八十八年一月二十九日十六時五十分許，
    在其前開住處為警查獲，並扣得柯佳富攜至該處之手槍一枝、子彈二顆、彈殼一
    顆（乙○○及柯佳富所涉違反槍砲彈藥刀械管制條例部分業經檢察官為不起訴處
    分）及乙○○所有供施用第二級毒品甲基安非他命使用之吸食器一組（起訴書漏
    未記載）、甲基安非他命一包（淨重五．○八公克）、海洛因二包（淨重四．六
    三公克）暨電子磅秤一台、分裝袋七七○個等物。
二、案經新竹縣警察局竹北分局報請台灣彰化地方法院檢察署檢察官偵查起訴。
      理  由
一、訊據上訴人即被告乙○○矢口否認有轉讓甲基安非他命予柯佳富之犯行，辯稱係
    伊與柯佳富共同出資購買及施用，並非轉讓云云。然查前揭被告乙○○連續轉讓
    第二級毒品之事實，業據被告乙○○於警訊時供認不諱，嗣於偵查中仍坦承：「
    他（指柯佳富）來我家工作，我有拿（毒品）給他用，是八十七年十二月底給我
    僱用才開始」等語（見偵查卷第六頁），核與柯佳富所述：「乙○○拿毒品出來
    大家一起施用，但沒有向他買過」（見偵查卷第六頁反面）情節相符。倘若扣案
    之毒品係被告與柯佳富共同合資購得，為何彼等二人於警局及偵查中皆未提及？
    顯見被告所謂伊與柯佳富共同出資購買及施用乙節，要屬子虛不實。此外復有為
    警查獲之第二級毒品甲基安非他命一包及吸食器一組扣案可資佐證，而該結晶體
    一包經檢驗結果亦確係甲基安非他命無誤，則有法務部調查局檢驗通知書一件在
    卷為憑。被告乙○○連續轉讓第二級毒品，事證極為明確，被告否認犯罪，所辯
    無非事後卸責之詞，不足遽採，其犯行洵堪認定。
二、核被告所為，係犯毒品危害防制條例第八條第二項之轉讓第二級毒品罪。其前後
    多次轉讓甲基安非他命之犯行，時間緊接，所犯罪名及犯罪構成要件相同，顯係
    基於概括犯意為之，為連續犯，應依刑法第五十六條之規定論以一罪，並加重其
    刑。查被告曾因違反麻醉藥品管理條例案件，經原審於八十三年六月三十日判處
    有期徒刑六月確定，同年八月十五日易科罰金執行完畢，此有台灣彰化地方法院
    檢察署刑案資料查註紀錄表在卷可稽，其於有期徒刑執行完畢後，五年內再犯有
    期徒刑以上之本罪，是為累犯，依法應再遞加重其刑。
三、原審以被告犯行明確，而適用毒品危害防制條例上開法條及第十八條第一項前段
    與刑法第十一條前段、第五十六條、第四十七條、第三十八條第一項第二款之規
    定，並審酌被告之素行、犯罪之動機、轉讓之方式、所生危害及其犯罪後之態度
    等一切情狀，判處有期徒刑捌月，同時將屬於違禁物之甲基安非他命一包（淨重
    五．○八公克），諭知沒收銷燬，及經被告供明係其所有供犯罪所用之吸食器一
    支（被告於本審承認受讓人柯佳富亦以此吸食器施用其所受讓之甲基安非他命）
    宣告沒收。且說明扣案之電子磅秤一台及分裝袋七七○個等物，除被告否認為其
    所有外，亦無證據證明屬被告所有供轉讓毒品之物，不予宣告沒收，另被告為警
    查獲扣得之違禁物海洛因二包（經送鑑結果確係海洛因，合計淨重四．六三公克
    ，有法務部調查局鑑定通知書一件附卷足憑），被告乙○○坦承為其所有，因其
    是否另涉持有或施用第一級毒品海洛因罪嫌，應交由偵查機關再行偵辦，本件不
    宜就該部分加以審究，故應併將公訴人移送之該部份扣案物海洛因二包退回偵查
    機關處理，不於本案宣告沒收銷燬。其認事用法，洵無違誤，量刑亦屬允當適中
    。被告否認犯罪，上訴指摘原審判決不當，顯無理由，應予駁回。
四、據上論斷，應依刑事訴訟法第三百六十八條，判決如主文。
五、本案經檢察官甲○○到庭執行職務。
中      華      民      國    八十九     年     五     月    三十一     日
                                  臺灣高等法院臺中分院刑事第八庭
                                       審判長法  官  古  金  男
                                              法  官  劉  連  星
                                              法  官  劉  榮  服
右正本證明與原本無異。
如不服本判決應於收受送達後十日內向本院提出上訴書狀，其未述上訴之理由者並
得於提起上訴後十日內向本院補提理由書（均須按他造當事人之人數附繕本）。
                                              書記官  茆  亞  民
中      華      民      國    八十九     年     六     月      二       日
附錄論罪科刑法條：
毒品危害防制條例第八條第二項：
轉讓第一級毒品者，處一年以上七年以下有期徒刑，徥併科新臺幣一百萬元以下罰
  金。
轉讓第二級毒品者，處六月以上五年以下有期徒刑，得併科新臺幣七十萬元以下罰
  金。
轉讓第三級毒品者，處三年以下有期徒刑，得併科新臺幣三十萬元以下罰金。
  前三項之未遂犯罰之。
                                                                        Ｅ


司法院資訊處製作；財團法人民間司法改革基金會備份。
